臺灣新竹地方法院刑事宣示判決筆錄
公　訴　人　臺灣新竹地方法院檢察署檢察官
被　　　告　乙○○
指定辯護人　本院公設辯護人　甲○○
上列被告因違反毒品危害防制條例案件，經檢察官提起公訴（96
年度毒偵字第785號）及追加起訴（96年度毒偵字第941、1141號
）後，聲請改依協商程序而為判決，本院於民國96年11月9日下
午4時在本院刑事第七法庭宣示判決，出席職員如下：
　　　　　　審判長法　官　林秋宜
法官起立朗讀判決主文、犯罪事實要旨、處罰條文、附記事項，
及告以上訴限制、期間並提出上訴狀之法院，且諭知記載其內容
：
一、主  文：
    乙○○施用第一級毒品，累犯，處有期徒刑捌月，減為有期
　　徒刑肆月；又施用第一級毒品，累犯，處有期徒刑捌月，減
    為有期徒刑肆月；扣案之注射針筒壹支，沒收。又施用第二
    級毒品，累犯，處有期徒刑柒月，減為有期徒刑月又拾伍
    日；又施用第二級毒品，累犯，處有期徒刑柒月；扣案之第
    二級毒品安非他命（含包裝塑膠袋重零點伍公克），沒收銷
    燬之；又施用第一級毒品，累犯，處有期徒刑捌月；扣案之
    第一級毒品海洛因（淨重零點壹捌公克、空包裝重零點玖
    公克），沒收銷燬之；注射針筒壹支，沒收。主刑部分應執
    行有期徒刑壹年玖月。
二、犯罪事實要旨：
  (一)1.乙○○前因施用第二級毒品案件，經本院以88年度毒聲字
      第1060號裁定於民國88年5月31日送觀察、勒戒後，認無
      繼續施用毒品之傾向，於同年7月21日釋放出所，經臺灣
      新竹地方法院檢察署檢察官以88年度偵字第3898號為不起
      訴處分確定；
    2.嗣又因施用第二級毒品案件，經國防部北部地方軍事法院
      以90年度信裁字第246號裁定於90年12月3日送觀察、勒戒
      後，因認無繼續施用毒品之傾向，於同年月26日釋放出所
      ，並由國防部北部地方軍事法院檢察署檢察官於同年月28
      日以90年度偵字第486號為不起訴處分確定；
    3.再於91年間因施用第二級毒品案件，經本院於91年11月5
      日以91年度毒聲字第1013號裁定令入戒治處所施以強制戒
      治1年，嗣因毒品危害防制條例修正，於93年1月9日停止
      戒治釋放出所，並經臺灣新竹地方法院檢察署檢察官以91
      年度毒偵字第1224號、92年度毒偵字第288號提起公訴，
      嗣經本院於92年4月21日以91年度易字第915號判決判處有
      期徒刑6月確定；
    4.又於92年間因施用第一級毒品案件，經本院於92年12月1
      日以92年度訴字第481號判決判處有期徒刑7月確定，上開
      二罪及竊盜、妨害公務、公共危險等罪，並經本院於93年
      1月19日以93年度聲字第9號裁定定應執行有期徒刑2年5月
      確定，於同年月9日入監執行，於94年12月23日因縮短刑
      期假釋付保護管束出監，並於95年4月5日假釋期滿未經撤
      銷視為執行完畢；
    5.復於95年間因施用第二級毒品案件，經本院於96年1月26
      日以95年度竹簡字第1410號判決判處有期徒刑6月確定。
  (二)詎乙○○仍不知悔改，猶未戒除毒癮，於前開觀察、勒戒及
    有期徒刑執行完畢釋放後5年內，分別基於施用第一級毒品
    海洛因、第二級毒品安非他命之犯意，為下列施用第一級毒
    品、第二級毒品犯行：
    1.於96年3月20日晚上11、12時許，在新竹市○○○街59 號
      住處，以將海洛因置入注射針筒內加入開水，注射手臂之
      方式，非法施用第一級毒品海洛因一次。為警於同年月21
      日晚上9時10分許，在新竹市○○路12號1樓電梯前查獲。
    2.又於96年4月12日凌晨1、2時（即96年4月13日凌晨2時30
      分許，為警採尿起往前回溯26小時內之某時），在上開住
      處，以上揭之方式，非法施用第一級毒品海洛因一次。為
      警於同年月12日晚上8時55分許，在新竹市○○街7號前查
      獲，扣得注射針筒1支。
    3.另於96年4月12日凌晨1、2時（即96年4月13日凌晨2時30
      分許，為警採尿起往前回溯96小時內之某時），在上開住
      處，以將安非他命置於玻璃球內，再以火燒烤，吸其煙霧
      之方式，非法施用第二級毒品安非他命一次。為警於同年
      月12日晚上8時55分許，在新竹市○○街7號前查獲。
    4.復於96年5月13日晚上7時許，在新竹市○○路靠近經國路
      附近之全國加油站廁所內，以將安非他命置於玻璃球內，
      再以火燒烤，吸其煙霧之方式，非法施用第二級毒品安非
      他命一次。為警於同年月15日上午11時許，在新竹縣竹北
      市○○街179巷131弄查獲，扣得第二級毒品安非他命（含
      包裝塑膠袋重0.5公克）。
    5.再於96年5月14日晚上7時許，在新竹市○○路靠近經國路
      附近之全國加油站廁所內，以將海洛因置入注射針筒內加
      入開水，注射手臂之方式，非法施用第一級毒品海洛因一
      次。為警於同年月15日上午11時許，在新竹縣竹北市○○
      街179巷131弄查獲，扣得第一級毒品海洛因（淨重0.18公
      克、空包裝重0.39公克）及注射針筒1支。
三、扣案之海洛因（淨重0.18公克、空包裝重0.39公克）及安非
    他命（含包裝塑膠袋重0.5公克），分別為第一級毒品及第
    二級毒品，均應依毒品危害防制條例第18條第1項前段之規
    定宣告沒收銷燬之；扣案之注射針筒共2支，均為被告所有
    ，且係供其為前述施用第一級毒品海洛因犯行所用之物等情
    ，業據被告供述在卷，爰依刑法第38條第1項第2款之規定宣
    告沒收之。
四、處罰條文：
    毒品危害防制條例第10條第1項、第2項、第18條第1項前段
    ，刑法第11條前段、第47條第1項、第51條第5款、第38條第
    1項第2款，中華民國九十六年罪犯減刑條例第2條第1項第3
    款、第7條。
五、協商判決除有刑事訴訟法第455條之4第1項第1款於本訊問程
     序終結前，被告撤銷協商合意或檢察官撤回協商聲請者；第
    2款被告協商之意思非出於自由意志者；第4款被告所犯之罪
    非第455條之2第1項所定得以協商判決者；第6款被告有其他
    較重之裁判上一罪之犯罪事實者；第7款法院認應諭知免刑
    或免訴、不受理者情形之一，及違反同條第2項「法院應於
    協商合意範圍內為判決；法院為協商判決所科之刑，以宣告
    緩刑或2年以下有期徒刑、拘役或罰金為限」之規定者外，
    檢察官與被告均不得上訴。
六、如有前項得上訴之情形，得自收受宣示判決筆錄送達之日起
    10日內，向本院提出上訴書狀，上訴於第二審法院。
中　　華　　民　　國　　96　　年　　11　　月　　9　　日
                  刑事第四庭  書  記  官  柯雅菱
                              審判長法官  林秋宜
以上筆錄正本證明與原本無異。
中　　華　　民　　國　　96　　年　　11　　月　　9 　　日
                              書  記  官  柯雅菱
附錄本案處罰實體法條全文：
毒品危害防制條例第10條：
施用第一級毒品者，處6月以上5年以下有期徒刑。
施用第二級毒品者，處3年以下有期徒刑。
